

Desarrollador Web con experiencia en e-commerce, SEO y redes sociales. Enfocado en la optimización de plataformas y la adopción rápida de nuevas tecnologías.

Perfil

- \rightarrow 29 años (03/10/1995)
- > Ituzaingó, Buenos Aires
- → Inglés A1

Conocimientos Técnicos

Frontend: HTML5, CSS3, React, Bootstrap, TailwindCSS, JavaScript, NextJS

Backend: PHP, Laravel, NodeJS, MySQL

Otros: GIT, SEO, Scrum

Soporte Técnico: Armado, reparación, mantenimiento y optimización de computadoras

Contacto



ightarrow gabrielbrindo18@gmail.com





gabrielbrindo.com.ar



in /gabrielsebastianbrindo



Gabriel Brindo

DESARROLLADOR WEB

Experiencia

Desarrollador Web y Asesor de Redes Sociales

Freelance | Marzo 2022 - Actualmente

CopyPast

- Diseñé y desarrollé un sitio e-commerce, aumentando la presencia en línea de la empresa en un 30%.
- Implementé funcionalidades clave como catálogo de productos y carrito de compras.
- · Asesoré en la optimización de perfiles y publicaciones en redes sociales, aumentando el alcance y las interacciones.

Técnico en Informática

VillaBrin | 2020 - 2022

- Cofundé un emprendimiento de reparación, limpieza y mantenimiento de computadoras.
- Realicé reinstalaciones de sistemas operativos y la instalación de programas.

Desarrollador Web FullStack

FomentAR

Abril 2018 - Diciembre 2020

- Desarrollé un sistema de administración de socios, incluyendo CRUD de socios, categorías, actividades y eventos.
- Diseñé y desarrollé la base de datos.
- Mejoré el flujo de desarrollo y actualicé la documentación.

Educación

2024 (en curso)	Universidad Nacional de La Matanza (en curso) Curso de Ingreso en Ingeniería en Informática
2024-2024 (4 meses)	Desarrollador Web Front-End I Curso: Municipio de ituzaingó
2019-2019 (5 meses)	Desarrollador Web Python FullStack Curso: Codo a Codo

2012-2018 Técnico en informática personal y profesional

Secundario Completo:

Escuela de Educación Secundaria Tecnica N°5 de Merlo

Habilidades Blandas

- · Rápida adaptación a nuevas tecnologías
- Trabajo en equipo y colaboración eficaz
- Resolución de problemas y pensamiento crítico